臺灣雲林地方法院小額民事判決　　　　
                                    110年度六小字第221號
原      告  張志昌  
被      告  陳婉琳  
上列當事人間因妨害名譽案件，於民國110 年9月9日言詞辯論終
結，本院判決如下：
    主  文
被告應給付原告新臺幣10,000元，及自民國110年5月4日起至清
償日止，按年息百分之5計算之利息。
原告其餘之訴駁回。
訴訟費用新臺幣1,000元，由被告負擔170元，餘由原告負擔。
本判決第一項得假執行。
    事實及理由
一、原告起訴主張：被告與訴外人賴智源係夫妻，訴外人張芸恩
    與原告則係男女朋友，雙方前已屢次因停車糾紛而起爭執。
    於民國108 年12月14日18時30分許，雙方又因停車糾紛起爭
    執，被告竟基於公然侮辱之犯意，在不特定多數人均得共見
    共聞之雲林縣○○市○○路000 號前，接續以「沒路用、吃軟飯
    」及「當男人當成這樣」（臺語）等語辱罵原告，足以貶損
    原告於社會上之人格評價。為此，爰提起本件訴訟，請求被
    告賠償精神慰撫金，並聲明：被告應給付原告新臺幣（下同
    ）60,000元，及自起訴狀繕本送達翌日起至清償日止，按年
    息百分之5計算之利息。
二、被告則以：前已求償被駁回，這次又求償等語資為抗辯。
三、本院之判斷：
㈠、按訴訟標的於確定之終局判決中經裁判者，除法律別有規定
    外，當事人不得就該法律關係更行起訴，固為民事訴訟法第
    400 條第1 項所明定，惟確定判決以程序上理由駁回原告之
    訴，並未就為訴訟標的之法律關係予以裁判者，無民事訴訟
    法第400條第1項之既判力（最高法院107 年度台抗字第469 
    號裁判意旨參照）。查原告對被告前提起損害賠償訴訟，未
    經法院為實體終局判決，而係以「程序上理由」駁回原告之
    訴，此有本院109年度六小調字第603號裁定在卷可參（見本
    院卷第25頁），揆諸前開判決意旨，是原告對被告提起本件
    訴訟，顯無違反民事訴訟法第400 條既判力之問題，亦無一
    事不再理原則適用至明。被告抗辯原告再行起訴，顯然違背
    一事不再理原則等語，並無足採。
㈡、按因故意或過失不法侵害他人權利者，負損害賠償責任；不
    法侵害他人之身體、健康、名譽、自由、信用、隱私、貞操
    ，或不法侵害其他人格法益而情節重大者，被害人雖非財產
    上之損害，亦得請求賠償相當之金額。民法第184 條第1 項
    前段、第195 條第1 項前段分別定有明文。本件原告主張被
    告因前揭行為涉嫌妨害名譽案件，經臺灣雲林地方法院檢察
    署檢察官提起公訴，嗣本院刑事庭審理後，認被告犯公然侮
    辱罪，以本院109 年度簡字第95號刑事判決判處被告罰金2,
    000元，如易服勞役，以1,000 元折算1 日在案確定，此經
    本院調閱被告刑事偵審全卷核閱明確，則被告於上開時地有
    公然侮辱原告之行為，自屬故意不法侵害原告之名譽權，是
    以原告主張其因而受有精神上痛苦，並依上開法條規定請求
    損害賠償，自應准許。
㈢、次按慰撫金之賠償，其核給之標準固與財產上損害之計算不
    同，然非不可斟酌雙方身分資力與加害程度，及其他各種情
    形核定相當之數額（最高法院51年台上字第223號判決意旨
    參照）。本院衡酌兩造因發生糾紛致生情緒不滿，然被告不
    思以理性方式心平氣和以溝通解決歧見，竟在多數人得以共
    見共聞之處所，公然以「沒路用、吃軟飯」及「當男人當成
    這樣」（臺語）等語辱罵原告，貶低原告之社會評價，侵害
    其名譽權，並使原告感覺難堪受辱，原告主張因被告之侵權
    行為致精神上蒙受痛苦，請求被告賠償其所受非財產上之損
    害即精神慰撫金，洵屬有據。而慰撫金之金額是否相當，自
    應依實際加害情形與被害人所受之痛苦及雙方之身分、地位
    、經濟狀況等關係決定之。本院爰審酌原告於審理時自陳為
    國中畢業、案發時係做小吃攤販等語；被告則自陳為高職畢
    業，案發時係無業等語（見本院卷第24頁），並參酌兩造財
    產資力（見本院卷第7頁至8頁，因屬個人隱私，僅予參酌，
    不予揭露），暨兩造之身分、地位、經濟狀況、被告上開加
    害情形等一切情狀，認原告請求60,000元之慰撫金，尚嫌過
    高，應核減為10,000元，始為允當，逾此部分之請求，為無
    理由，應予駁回。
四、綜上所述，原告依侵權行為之法律關係，請求被告給付10,0
    000元，及自起訴狀繕本送達翌日即110年5月4日（本件起訴
    狀於110 年4 月23日寄存送達於被告，故自寄存之翌日起算
    10日，即於110 年5 月3日發生送達之效力）起至清償日止
    ，按年息5%計算之法定遲延利息，為有理由，應予准許，逾
    此範圍之請求，則無理由，爰予駁回。
五、本件事證已臻明確，兩造其餘主張陳述及所提之證據，經本
    院審酌後，認均不足以影響本判決之結果，均毋庸一一論述
    ，附此敘明。
六、本件原告勝訴部分係適用小額程序所為被告敗訴之判決，爰
    依職權宣告假執行。
七、訴訟費用：本件訴訟費用確定為1,000 元，依民事訴訟法第
    79條之規定，由被告負擔170元，餘由原告負擔。 
中　　華　　民　　國　　110 　年　　9 　　月　　27　　日
                  斗六簡易庭      法  官  温文昌
上列為正本係照原本作成。
如不服本判決，應於送達後20日內，以判決違背法令為理由，向
本院斗六簡易庭提出上訴狀並表明上訴理由（上訴理由應記載原
判決所違背之法令及其具體內容、依訴訟資料可認為原判決有違
背法令之具體事實）。如於本判決宣示後送達前提起上訴者，應
於判決送達後20日內補提上訴理由書（須按他造人數附繕本）。
中　　華　　民　　國　　110 　年　　9 　　月　　28　　日
                                  書記官  張宏清